【裁判字號】    99,再,37
【裁判日期】    990909
【裁判案由】    徵收補償
【裁判全文】
高雄高等行政法院裁定
                                        99年度再字第37號
再審原告    甲○○
            乙○○
再審被告    高雄市政府
代  表  人  丙○  市長
上列當事人間徵收補償事件，再審原告對於中華民國97年7月25
日本院97年度再字第7號確定判決，提起再審之訴，本院裁定如
下：
    主  文
再審之訴駁回。
再審訴訟費用由再審原告負擔。
    理  由
一、按「再審之訴，行政法院認無再審理由，判決駁回後，不得
    以同一事由對於原確定判決或駁回再審之訴之確定判決，更
    行提起再審之訴。」行政訴訟法第274條之1定有明文。
二、本件再審原告前提起行政訴訟，經本院95年度訴字第802號
    判決後，再審原告不服，提起上訴，經最高行政法院97年度
    裁字第920號裁定駁回其上訴。再審原告不服，以本院95年
    度訴字第802號判決有行政訴訟法第273條第1項第1款及第14
    款之再審事由，提起再審之訴，經本院97年度再字第7號判
    決駁回再審原告之訴，再審原告不服，提起上訴，經最高行
    政法院99年度裁字第1108號裁定駁回其上訴（另再審原告對
    最高行政法院97年度裁字第920號裁定聲請再審部分，經本
    院97年度再字第7號另為裁定移送最高行政法院，經最高行
    政法院97年度裁字第4625號裁定駁回其再審之聲請）。茲再
    審原告復對本院97年度再字第7號判決（下稱原確定判決）
    提起再審之訴，核其狀述理由，無非謂：再審原告所有坐落
    高雄市○○區○○段511、512-5地號土地（下稱系爭土地）
    ，經內政部以民國（下同）94年11月10日台內地字第094007
    8832號函核准徵收，由再審被告以94年11月10日高市府地三
    字第0940056384號公告徵收。系爭土地為帶狀保留地，應依
    土地徵收條例第1條第2項、平均地權條例施行細則第63條第
    1項第4款及第2項辦理補償，惟再審被告卻以平均地權條例
    施行細則第63條第1項第5款「前4款以外之保留地」辦理補
    償；又內政部92年10月23日台內地字第0920062101號函對毗
    鄰公共設施保留地並未限定「同一直轄市、縣（市）轄區內
    」或「都市計畫區內」之解釋，違反平均地權條例第10條及
    土地徵收條例第30條第1項規定，再審被告卻據以將非毗鄰
    地納入地價區段計算補償地價，亦有違誤；原確定判決未予
    指摘仍採為判決理由，有行政訴訟法第273條第1項第1款適
    用法規顯有錯誤之再審事由。另再審被告提出之10個地價區
    段，其中95、268、80、93、94等5個地價區段不合加入規定
    ，依法應予剔除及重新計算補償地價，原確定判決竟未發現
    ，有行政訴訟法第273條第1項第14款之再審事由云云。惟查
    上開主張，業經再審原告於原確定判決該次裁判程序及之前
    本院歷次裁判程序提出，而經駁回確定在案，茲再審原告復
    執以對原確定判決提起再審之訴，顯係以同一原因事實提起
    再審之訴，揆諸首揭規定，難謂合法，應予駁回。
三、據上論結，本件再審之訴為不合法。依行政訴訟法第278條
    第1項、第104條、民事訴訟法第95條、第78條、第85條第1
    項前段，裁定如主文。
中    華    民    國    99    年    9     月    9     日
             高雄高等行政法院第二庭
                         審判長法官  江  幸  垠
                               法官  吳  永  宋
                               法官  簡  慧  娟
以上正本係照原本作成。
如不服本裁定，應於裁定送達後10日內以書狀敘明理由，經本院
向最高行政法院提出抗告（須按對造人數附具繕本）。
中    華    民    國    99    年    9     月    9     日

                             書記官  涂  瓔  純

司法院資訊處製作；財團法人民間司法改革基金會備份。
